Config:
  hfst:
    Gen: ../../../src/generator-gt-norm.hfst
    Morph: ../../../src/analyser-gt-norm.hfst
  +ero+:
    Gen: ../../../src/generator-gt-norm.+fst
    Morph: ../../../src/analyser-gt-norm.+fst
    App: lookup

Tests:
  
  Verb - oowatoo - ok : # -m inanimate transitive verb, eat AEW NA1
     nitáówatoo'pa: Dur+oowatoo+VTI+Ind+1Sg+0SgO
     kitáówatoo'pa: Dur+oowatoo+VTI+Ind+2Sg+0SgO
     áówatoomaayi: Dur+oowatoo+VTI+Ind+3Sg+0SgO
     nitáówatoo'pinnaana: Dur+oowatoo+VTI+Ind+1Pl+0SgO
     áówatoo'pa: Dur+oowatoo+VTI+Ind+21Pl+0SgO
     kitáówatoo'poaawa: Dur+oowatoo+VTI+Ind+1Pl+0SgO
     áówatoomiaawaayi: Dur+oowatoo+VTI+Ind+3Pl+0SgO+PRO+3/0Sg
		
     nitáaksowatoo'pa: Fut+oowatoo+VTI+Ind+1Sg+0SgO
     kitáaksowatoo'pa: Fut+oowatoo+VTI+Ind+2Pl+0SgO
     áaksowatoomaayi: Fut+oowatoo+VTI+Ind+3Sg+0SgO
     nitáaksowatoo'pinnaana: Fut+oowatoo+VTI+Ind+1Pl+0SgO
     áaksowatoo'pa: Fut+oowatoo+VTI+Ind+21Pl+0SgO
     kitáaksowatoo'poaawa: Fut+oowatoo+VTI+Ind+2Pl+0SgO
     áaksowatoomiaawaayi: Fut+oowatoo+VTI+Ind+3Pl+0SgO+PRO+3/0Sg
		
     nitsowatoo'pa: oowatoo+VTI+Ind+1Sg+0SgO
     kitsowatoo'pa: oowatoo+VTI+Ind+2Sg+0SgO
     iiwátoomaayi: Past+oowatoo+VTI+Ind+3Sg+0SgO
     nitsowatoo'pinnaana: oowatoo+VTI+Ind+1Pl+0SgO
     iiwatoo'pa: Past+oowatoo+VTI+Ind+21Pl+0SgO
     kitsowatoo'poaawa: oowatoo+VTI+Ind+2Pl+0SgO
     iiwatoomiaawaayi: Past+oowatoo+VTI+Ind+3Pl+0SgO+PRO+3/0Sg
		
     nimaatáówatoo'pa: Neg+Dur+oowatoo+VTI+Ind+1Sg+0SgO
     kimaatáówatoo'pa: Neg+Dur+oowatoo+VTI+Ind+2Sg+0SgO
     maatáówatoomaiksayi: Neg+Dur+oowatoo+VTI+Ind+3Sg+0SgO
     nimaatáówatoo'pinnaana: Neg+Dur+oowatoo+VTI+Ind+1Pl+0SgO
     maatáówatoo'pa: Neg+Dur+oowatoo+VTI+Ind+21Pl+0SgO
     kimaatáówatoo'poaawa: Neg+Dur+oowatoo+VTI+Ind+2Pl+0SgO
     maatáówatoomaiksaawaayi: Neg+Dur+oowatoo+VTI+Ind+3Pl+0SgO+PRO+3/0Sg
		
     nimaatáaksowatoo'pa: Neg+Fut+oowatoo+VTI+Ind+1Sg+0SgO
     kimaatáaksowatoo'pa: Neg+Fut+oowatoo+VTI+Ind+2Sg+0SgO
     maatáaksowatoomaatsayi: Neg+Fut+oowatoo+VTI+Ind+3Sg+0SgO
     nimaatáaksowatoo'pinnaana: Neg+Fut+oowatoo+VTI+Ind+1Pl+0SgO
     maatáaksowatoo'pa: Neg+Fut+oowatoo+VTI+Ind+21Pl+0SgO
     kimaatáaksowatoo'poaawa: Neg+Fut+oowatoo+VTI+Ind+2Pl+0SgO
     maatáaksowatoomiaawaayi: Neg+Fut+oowatoo+VTI+Ind+3Pl+0SgO+PRO+3/0Sg
		
     nimaatsowatoo'pa: Neg+oowatoo+VTI+Ind+1Sg+0SgO
     kimaatsowatoo'pa: Neg+oowatoo+VTI+Ind+2Sg+0SgO
     maatsowatoomaatsayi: Neg+oowatoo+VTI+Ind+3Sg+0SgO
     nimaatsowatoo'pinnaana: Neg+oowatoo+VTI+Ind+1Pl+0SgO
     maatsowatoo'pa: Neg+oowatoo+VTI+Ind+21Pl+0SgO
     kimaatsowatoo'poaawa: Neg+oowatoo+VTI+Ind+2Pl+0SgO
     maatsowatoomaiksaawaayi: Neg+oowatoo+VTI+Ind+3Pl+0SgO+PRO+3/0Sg+INTERR

     nitáówatoohsi: Dur+oowatoo+VTI+Cnj+1Sg+0SgO
     kitáówatoohsi: Dur+oowatoo+VTI+Cnj+2Sg+0SgO
     otáówatoohsi: Dur+oowatoo+VTI+Cnj+3Sg+0SgO
     áówatoohsi: Dur+oowatoo+VTI+Cnj+4Sg+0SgO
     nitáówatoohsi: Dur+oowatoo+VTI+Cnj+1Sg+0PlO
     kitáówatoohsi: Dur+oowatoo+VTI+Cnj+2Sg+0PlO
     otáówatoohsi: Dur+oowatoo+VTI+Cnj+3Sg+0PlO
     áówatoohsi: Dur+oowatoo+VTI+Cnj+4Sg+0PlO

     nitáówatoohsinnaani: Dur+oowatoo+VTI+Cnj+1Pl+0SgO
     áówatoohsi: Dur+oowatoo+VTI+Cnj+21Pl+0SgO
     kitáówatoohsoaayi: Dur+oowatoo+VTI+Cnj+2Pl+0SgO
     otáówatoohsi: Dur+oowatoo+VTI+Cnj+3Pl+0SgO
     áówatoohsi: Dur+oowatoo+VTI+Cnj+4Pl+0SgO
     nitáówatoohsinnaani: Dur+oowatoo+VTI+Cnj+1Pl+0PlO
     áówatoohsi: Dur+oowatoo+VTI+Cnj+21Pl+0PlO
     kitáówatoohsoaayi: Dur+oowatoo+VTI+Cnj+2Pl+0PlO
     otáówatoohsi: Dur+oowatoo+VTI+Cnj+3Pl+0PlO
     áówatoohsi: Dur+oowatoo+VTI+Cnj+4Pl+0PlO

     áówatoomminiki: Dur+oowatoo+VTI+Sbj+1Sg+0SgO
     áówatoomminiki: Dur+oowatoo+VTI+Sbj+2Sg+0SgO
     áówatooisi: Dur+oowatoo+VTI+Sbj+3Sg+0SgO
     áówatooisi: Dur+oowatoo+VTI+Sbj+4Sg+0SgO
     áówatoomminiki: Dur+oowatoo+VTI+Sbj+1Sg+0PlO
     áówatoomminiki: Dur+oowatoo+VTI+Sbj+2Sg+0PlO
     áówatooisi: Dur+oowatoo+VTI+Sbj+3Sg+0PlO
     áówatooisi: Dur+oowatoo+VTI+Sbj+4Sg+0PlO

     áówatoommiinainiki: Dur+oowatoo+VTI+Sbj+1Pl+0SgO
     áówatoomminoainiki: Dur+oowatoo+VTI+Sbj+21Pl+0SgO
     áówatooi'ki: Dur+oowatoo+VTI+Sbj+2Pl+0SgO
     áówatooisi: Dur+oowatoo+VTI+Sbj+3Pl+0SgO
     áówatooisi: Dur+oowatoo+VTI+Sbj+4Pl+0SgO
     áówatoommiinainiki: Dur+oowatoo+VTI+Sbj+1Pl+0PlO
     áówatoomminoainiki: Dur+oowatoo+VTI+Sbj+21Pl+0PlO
     áówatooi'ki: Dur+oowatoo+VTI+Sbj+2Pl+0PlO
     áówatooisi: Dur+oowatoo+VTI+Sbj+3Pl+0PlO
     áówatooisi: Dur+oowatoo+VTI+Sbj+4Pl+0PlO

     nitáówatoohtopi: Dur+oowatoo+VTI+Irr+1Sg+0SgO
     kitáówatoohtopi: Dur+oowatoo+VTI+Irr+2Sg+0SgO
     áówatoomahtopi: Dur+oowatoo+VTI+Irr+3Sg+0SgO
     áówatoomahtopiyini: Dur+oowatoo+VTI+Irr+4Sg+0SgO
     nitáówatoohtopi: Dur+oowatoo+VTI+Irr+1Sg+0PlO
     kitáówatoohtopi: Dur+oowatoo+VTI+Irr+2Sg+0PlO
     áówatoomahtopi: Dur+oowatoo+VTI+Irr+3Sg+0PlO
     áówatoomahtopiyini: Dur+oowatoo+VTI+Irr+4Sg+0PlO

     nitáówatoohpinnaanopi: Dur+oowatoo+VTI+Irr+1Pl+0SgO
     áówatoo'pohtopi: Dur+oowatoo+VTI+Irr+21Pl+0SgO
     kitáówatoomahtopiyi: Dur+oowatoo+VTI+Irr+2Pl+0SgO
     áówatoomahtopiyi: Dur+oowatoo+VTI+Irr+3Pl+0SgO
     áówatoomahtopiyini: Dur+oowatoo+VTI+Irr+4Pl+0SgO
     nitáówatoohpinnaanopi: Dur+oowatoo+VTI+Irr+1Pl+0PlO
     áówatoo'pohtopi: Dur+oowatoo+VTI+Irr+21Pl+0PlO
     kitáówatoomahtopiyi: Dur+oowatoo+VTI+Irr+2Pl+0PlO
     áówatoomahtopiyi: Dur+oowatoo+VTI+Irr+3Pl+0PlO
     áówatoomahtopiyini: Dur+oowatoo+VTI+Irr+4Pl+0PlO

     áówatoota: Dur+oowatoo+VTI+Imp+Sg+0SgO
     áówatooka: Dur+oowatoo+VTI+Imp+Pl+0SgO
     áówatooti: Dur+oowatoo+VTI+Imp+Sg+0PlO
     áówatooki: Dur+oowatoo+VTI+Imp+Pl+0PlO












